# 联营企业清算期，投资方怎么核算？

提问人：lingduyiran1 时间：2019-01-16 13:00:40
A公司于 2017 年末投资B公司，持股 35%，按权益法核算，但由于 2017年 B 公司尚未经营，A 公司长期股权投资无变化。 2018 年决定清算B 公司，B 公司在 2018 年前几个月发生了一些费用。
请问对于清算中的 B 公司，A公司能不能说不能对 B 产生重大影响了，而改按成本法核算？

回答人：chenyiwei
不可以这样理解。只要不是破产清算，而是股东自主决定的清算，则清算组由股东组成，相应地清算过程中还是很可能保留对其重大影响的。
可参考《瑞华研究 2010 ～ 2016 汇编》中与 “对清算中子公司的控制权问题” 相关的案例：问题 3-2-83（已经进入清算程序的子公司是否纳入合并范围）；问题 3-2-92（资产被冻结的清算企业是否纳入合并范围）；问题3-2-97（子公司清算期间的合并报表问题）。